【裁判字號】    97,易,1711
【裁判日期】    970514
【裁判案由】    竊盜
【裁判全文】
臺灣臺中地方法院刑事判決              97年度易字第1711號
公  訴  人  臺灣臺中地方法院檢察署檢察官
被      告  乙○○
                    現另案在台灣台中監獄執行中
上列被告因竊盜案件，經檢察官提起公訴（97年度偵字第4182、
7124號），本院判決如下：
    主    文
乙○○犯如犯罪事實欄（一）所示竊盜罪，累犯，處有期徒刑肆
月；又犯如犯罪事實欄（二）所示竊盜罪，累犯，處有期徒刑陸
月。應執行有期徒刑捌月。
    犯罪事實及理由
一、乙○○前因施用毒品案件，經臺灣臺中地方法院以94年度訴
    字第3638號判處有期徒刑9月確定；再因竊盜案件，經臺灣
    臺中地方法院以95年度易字第326號判處有期徒刑7月確定，
    上開2案合併定應執行有期徒刑1年2月確定，嗣於民國96年3
    月18日縮刑期滿執行完畢。詎仍不知悔改，竟意圖為自己不
    法之所有，於下列時間、地點，先後2次竊取被害人之財物
    得手，而為警查獲：
(一)96 年12月4日15時30分許，在臺中縣豐原市○○路377巷8號
    前，以自備之鑰匙竊取丙○○停放在該處之車牌號碼KBI—
    486號重機車1部，得逞後旋即離去。嗣丙○○發覺機車失竊
    報警，經警調閱路口監視器畫面，而循線查悉上情。
(二)96 年12月15日13時許，在臺中縣豐原市○○路557號「麥當
    勞速食店」內，趁甲○○離開座位如廁之際，趁隙竊取甲○
    ○置在位子上之LV手提包1個（內有身分證、汽機車駕照、
    健保卡各1張、信用卡3張、手機1支及現金新台幣1萬2000元
    等物），得逞後旋即離去。嗣甲○○返回發覺報警，經警調
    閱監視器畫面，而循線查獲。
二、本案檢察官、被告乙○○並未就卷內證據資料之證據能力有
    所爭執，且迄於言詞辯論終結前，均未主張有刑事訴訟法第
    159條第1項不得為證據之情形，是應認已同意卷內證據均得
    作為證據，且經本院審酌後，認無不適當之情形，應認本案
    調查之卷內證據均有證據能力，合先敘明。
三、前揭犯罪事實，業據被告乙○○坦承不諱，核與證人丙○○
    、甲○○於警詢證述情節相符，並有贓物認領保管單1紙及
    翻拍自監視錄影畫面之照片多張在卷可稽，事證明確，被告
    之自白足認與事實相符，其犯行堪以認定。
四、核被告所為，均係犯刑法第320條第1項竊盜罪。被告所犯上
    開2次竊盜犯行，犯意各別，行為互殊，應予分論併罰。被
    告有前揭所示前案執行完畢之情形，此有臺灣高等法院被告
    前案紀錄表一紙在卷可稽，其於前案有期徒刑執行完畢後5
    年內故意再犯本案有期徒刑以上之各罪，均為累犯，應依法
    加重其刑。爰審酌被告素行不佳，迭次再犯，就犯罪事實
    (一)部分業由被害人領回遭竊之物，犯罪事實 (二)部分所
    竊取之物未能返還被害人，犯後坦承全部犯行等一切情狀，
    分別量處如主文所示之刑及定其應執行之刑。公訴意旨另略
    以被告有犯罪習慣，聲請依竊盜犯贓物犯保安處分條例令被
    告強制工作，惟按竊盜犯贓物犯保安處分條例第2條第4項規
    定: 「應執行之刑未達1年以上者，不適用本條例」，查本
    院審酌本案一切情狀認應就被告量處如主文所示之刑業如前
    述，其應執行之刑未達1年，自無從依前揭條例宣告令被告
    於刑之執行前入勞動場所強制工作，附此敘明。
據上論斷，應依刑事訴訟法第二百九十九條第一項前段，刑法第
第三百二十條第一項、第四十七條第一項、第五十一條第五款，
刑法施行法第一條之一，判決如主文。
中    華    民    國    97    年    5     月    14    日
                  臺灣臺中地方法院刑事第二庭
                            法  官  郭書豪
上正本證明與原本無異。
如不服本判決，應於送達後十日內向本院提出上訴狀（須附繕本
），上訴於臺灣高等法院臺中分院。
中    華    民    國    97    年    5     月    16    日
                            書記官  陳美虹
附錄論罪科刑法條
刑法第320條
（普通竊盜罪、竊佔罪）
意圖為自己或第三人不法之所有，而竊取他人之動產者，為竊盜
罪，處 5 年以下有期徒刑、拘役或 5 百元以下罰金。
意圖為自己或第三人不法之利益，而竊佔他人之不動產者，依前
項之規定處斷。
前二項之未遂犯罰之。


司法院資訊處製作；財團法人民間司法改革基金會備份。
